臺灣台中地方法院民事判決　九十四年訴字第七二六號
　　原　　　告　　玉山商業銀行股份有限公司
　　法定代理人　　丁○○
　　訴訟代理人　　甲○○
　　被　　　告　　村憶工業股份有限公司
　　兼法定代理人　乙○○
　　被　　　告　　丙○○○
當事人間給付清償借款事件，本院於九十四年四月十八日言詞辯論終結，判決如下：
　　主　　文
被告應連帶給付原告新台幣伍佰捌拾捌萬玖仟肆佰貳拾伍元，及如附表一所示之利息、違約
金。
訴訟費用由被告連帶負擔。
本判決得假執行。
　　事實及理由
一、原告主張：被告村憶工業股份有限公司於民國（下同）(1)九十三年四月二十二日(2)九十
　　三三年五月十日，邀同被告乙○○、丙○○○擔任連帶保證人，向原告借款新台幣（下
　　同）(1)陸佰萬元(2)肆佰萬元，借款到期日為(1)九十六年四月二十二(2)九十四年五月十日
　　清償完畢，兩造雙方約定利息按原告之基本放款利率（百分之三．三）加計年利率百分
　　之一．二計算，即以年息百分之四．五計付，並同意隨原告基本利率調整而同時調整，
　　如有逾期繳付本息，除按原訂利率付息外，自逾期之日起六個月以內部分，按上開利率
　　百分之十，逾期超過六個月者，按上開利率百分之二十計付違約金，並依授信約定書約
　　定如一次不履行清償本金、利息或手續費者，即喪失期限利益，全部借款視同全部到期
　　。詎被告等自(1)九十三年十二月二十二日(2)九十四年二月十日起即未依約按時清償本息
　　，全部借款視同屆期。後屢經催討，均無效果，為此依消費借貸及連帶保證之法律關係
　　提起本件訴訟。並聲明求為判決如主文所示。
二、被告方面：對於原告所主張之訴訟標的逕為認諾。
三、按當事人於言詞辯論時為訴訟標的之捨棄或認諾者，應本於其捨棄或認諾為該當事人敗
　　訴之判決，民事訴訟法第三百八十四條定有明文。茲查，原告起訴主張依消費借貸及連
　　帶保證之法律關係，請求被告連帶給付伍佰捌拾捌萬玖仟肆佰貳拾伍元，及如附表一所
　　示之利息、違約金，業經被告於言詞辯論期日為認諾，有本院民國九十四年四月十八日
　　言詞辯論筆錄在卷可憑，爰依首揭規定，判決如主文第一項所示。
四、另按本於被告認諾之判決，法院應依職權宣告假執行，民事訴訟法第三百八十九條第一
　　項第一款定有明文。查本件依被告之認諾而為原告勝訴之判決，依前開規定，本院自應
　　就前開判決依職權宣告假執行。
五、據上論結，本件原告之訴為有理由，依民事訴訟法第八十五條第二項、第三百八十九條
　　第一項第一款，判決如主文。
中　　　　華　　　　民　　　　國　 九十四　 年　　　五　　　 月　　 二十　　　日
　　　　　　　　　　　　　　　　　　　　臺灣臺中地方法院民事第一庭
~B法　　　官　吳蕙玟
右為正本係照原本作成
如對本判決上訴須於判決送達後二十日內向本院提出上訴狀
中　　　　華　　　　民　　　　國　 九十四　 年　　　五　　　 月　　 二十　　　日
~B法院書記官　黃鴻鑑
